【裁判字號】    98,上易,2771
【裁判日期】    990105
【裁判案由】    竊盜
【裁判全文】
臺灣高等法院刑事判決                98年度上易字第2771號
上  訴  人
即  被  告  乙○○
上列上訴人因竊盜案件，不服臺灣臺北地方法院98年度易字第20
17號，中華民國98年10月15日第一審判決（起訴案號：臺灣臺北
地方法院檢察署98年度偵字第14977號），提起上訴，本院判決
如下：
    主  文
原判決撤銷。
乙○○竊盜，處有期徒刑貳月，如易科罰金，以新台幣壹仟元折
算壹日；又竊盜，處有期徒刑月，如易科罰金，以新台幣壹仟
元折算壹日。應執行有期徒刑肆月，如易科罰金，以新台幣壹仟
元折算壹日。
    事  實
一、乙○○意圖為自己不法所有，分別為下列行為：
  (一)於民國98年5月21日13時許，在台北市○○區○○路2段112
    號之愛貓園寵物店內，竊取丙○○所管領之阿比尼西亞種寵
    物貓1隻（價值新台幣〈下同〉3萬元），得手後藏匿於其所
    攜帶之黑色手提包內離去。
  (二)又另行起意，於同日13時13分、16分許，在台北市○○區○○路2段106號之寵物城堡寵物店內，接續竊取甲○○所管領
    之迷你白博美狗（價值2萬元）、茶杯紅貴賓狗（價值2萬5
    千元）各1隻，得手後離去。嗣於98年5月25日12時50分許李
    姿嫻又至上址愛貓園寵物店內，經丙○○發覺有異，報警查
    獲。
二、案經丙○○、甲○○訴由台北市政府警察局大安分局報告台
    灣台北地方法院檢察署檢察官偵查起訴。
    理  由
一、本院以下所引證據，經本院當庭提示，檢察官、被告李姿嫻
    對於被告以外之人於審判外之言詞及書面陳述，均表示同意
    作為證據（本院卷第17頁），且本院審酌該言詞陳述或書面
    陳述作成時，並無違法或不當之狀況，依刑事訴訟法第159
    條之5第1項規定意旨，均有證據能力，合先敘明。
二、訊據被告乙○○矢口否認有何竊盜之犯行，辯稱：案發當天
    因住處停電，伊在家裡沒有出門至基隆路的寵物店，店家監
    視器所拍攝之竊賊不是伊云云。經查：
  (一)證人丙○○、甲○○所營業之寵物店，於上開時間、地點遭
    被告入內趁機竊取寵物貓、狗之事實，業據證人即愛貓園之
    店長丙○○、寵物城堡寵物店店長甲○○證述綦詳（見偵卷
    第8至9頁、第10至11頁、偵查卷第30至31頁、原審卷第66頁
    ），並有店內監視器錄影翻拍照片29張在卷可稽（見偵卷第
    12至15頁、原審卷第28至58頁），前開事實自堪認定。
  (二)證人丙○○、甲○○與被告並無宿怨，其二人證詞復受刑事
    具結刑責之擔保，應無甘冒刑事偽證重刑處罰危險，而故意
    設詞構陷被告之可能。又經比對被告於原審98年9月25日當
    庭拍攝之頭頂照片、監視器錄影翻拍照片顯示，被告頭頂有
    一處頭髮呈白色且較稀疏（見原審卷第69、70頁），與上開
    寵物店監視器錄影畫面中之竊嫌頭頂灰白色部位相同，此有
    前開監視錄影翻拍照片、被告頭頂照片在卷足憑（見原審卷
    第47、48、55、69、70頁）。且被告係於98年5月25日13時
    許至臺北市○○路○段112號愛貓園寵物店內觀看寵物貓時
    ，經證人丙○○認出即為竊嫌而報警處理，並至大安分局安
    和路派出所製作筆錄，拍攝其照片等情，有被告警詢筆錄、
    照片2紙在卷足憑（見偵查卷第4至7頁、第16至17頁），觀
    諸被告當日在警局拍攝之照片，被告臉部特徵、髮型、身材
    均與上開監視器翻拍畫面中之竊嫌特徵相符，堪認告訴人丙○○、甲○○前開所為指訴，應非虛妄，而可採信。
  (三)被告雖辯稱98年5月21日家中停電，伊晚上不能整理回收物
    品，故伊白天不會出門收取回收物云云，並提出停電通知單
    1紙為憑（見原審卷第19頁）。惟被告所提出之停電通知單
    上登載停電時間為98年7月21日，並非被告所述98年5月21日
    ，是被告上開所辯，顯與事實不符，並無可採。綜上所述，
    被告竊盜事證明確，犯行洵堪認定，應依法論科。
三、核被告李姿嫻上開2次所為，均係犯刑法第320條第1項之竊
    盜罪。又被告於98年5月21日13時13分、16分在寵物城堡寵
    物店之密接之時間竊取迷你白博美狗、茶杯紅貴賓狗，各行
    為之獨立性極為薄弱，應視為數個舉動之接續施行，合為包
    括之一行為予以評價，屬接續犯。被告所犯上開2罪，時間
    地點互異，顯係分別起意，應分論併罰。原判決對被告予以
    論科，固非無見。惟按刑事審判之量刑，旨在實現刑罰權之
    分配正義，故法院對科刑判決之被告量刑，應符合罪刑相當
    原則，使罰當其罪，以契合人民之法律感情。此於刑法第57
    條明定科刑時應審酌一切情狀，尤應注意該條所列各款情形
    ，以為科刑輕重之標準。又按量刑輕重與否，固屬實體法上
    賦予法院得為自由裁量之事項，惟法院行使此項職權時，除
    應審查被告是否符合法定要件外，仍應受比例原則與平等原
    則等一般法律原則之支配，以期達成客觀上之適當性、相當
    性與必要性之價值要求。若違反比例原則、平等原則時，自
    有濫用裁量權之違法。經查被害人丙○○、甲○○遭竊之寵
    物數量、價值並不同（見前述事實欄之認定），原審一律量
    處有期徒刑4月，自未符合罪刑相當原則，又起訴書僅對被
    告具體求處有期徒刑6月，原審就被告上開二罪據以論處有
    期徒刑7月，但未說明公訴人之求刑有何過輕之情形，亦有
    疏漏，被告上訴意旨否認犯罪，固無足取，然原判決既有可
    議，自應由本院撤銷改判，爰審酌被告於95、98年間即有竊
    盜前科，有本院被告前案紀錄表可稽，素行欠佳，其犯罪之
    動機、手法，及各次竊取之物品數量、價值，所生危害非輕
    ，暨被告係國小畢業之教育程度，現從事資源回收、生活貧
    寒，犯罪後未見悔意，且未與被害人和解之態度等一切情狀
    ，分別量處如主文第二項所示之刑，並諭知易科罰金之折算
    標準，及定其應執行暨易科罰金之折算標準。
據上論斷，應依刑事訴訟法第369條第1項前段、第364條、第299
條第1項前段，刑法第320條第1項、第51條第5款、第41條第1項
前段，刑法施行法第1條之1第1項、第2項前段，判決如主文。
本案經檢察官侯千姬到庭執行職務。
中    華    民    國    99    年    1     月    5     日
                  刑事第十八庭審判長法  官  吳鴻章
                                    法  官  曾淑華
                                    法  官  汪梅芬
以上正本證明與原本無異。
不得上訴。
                                    書記官  劉寶鈴
中    華    民    國    99    年    1     月    5     日
附錄：本案論罪科刑法條全文
中華民國刑法第320條（普通竊盜罪、竊佔罪）
意圖為自己或第三人不法之所有，而竊取他人之動產者，為竊盜
罪，處5年以下有期徒刑、拘役或5百元以下罰金。
意圖為自己或第三人不法之利益，而竊佔他人之不動產者，依前
項之規定處斷。
前二項之未遂犯罰之。


司法院資訊處製作；財團法人民間司法改革基金會備份。
